臺灣高雄地方法院刑事判決　　　　　　　　　　　　　九十一年度訴字第七五八號
　　公　訴　人　臺灣高雄地方法院檢察署檢察官
　　被　　　告　甲○○
　　指定辯護人　本院公設辯護人丙○○
右列被告因強盜等案件，經檢察官提起公訴（九十一年度偵字第三三五七號），本院
判決如左：
    主  文
甲○○以強暴妨害人行使權利，處有期徒刑參月，如易科罰金，以參佰元折算壹日，
緩刑貳年。
被訴傷害部分公訴不受理。
    事  實
一、甲○○與乙○○係朋友關係，二人於民國九十年十月間同住於高雄市○○路八三
    七巷三七號八樓，後乙○○於九十一年一月底前往台中工作，甲○○即獨自住於
    該處，嗣九十一年二月十日下午八時三十分許，乙○○回前開住處，二人因細故
    發生口角，甲○○竟基於強制之犯意，以拳頭毆打乙○○，並用雙手掐住乙○○
    之脖子（傷害部分業據乙○○撤回告訴）致乙○○昏迷，而以此強暴之方式，取
    走乙○○所有之國民身分證、汽、機車駕照、中國國際商業銀行提款卡、行動電
    話等財物，並持先前乙○○所有借予其騎用車牌號碼ＸＯＯ－一七七號機車之鑰
    匙，騎乘該機車離去，而於同日下午九時四十一分至高雄市○○路大眾銀行提款
    機，持前開取得之提款卡，將該帳號內之存款一萬三千元全部提領，復將提款卡
    、行動電話、所領得之現金新台幣（下同）一萬三千元均丟棄於高雄市愛河內，
    以阻止乙○○再上台中工作，妨害乙○○通訊、處分財產之權利，嗣於九十一年
    二月十一日凌晨一時許，在高雄市○○路七三號，為警循線查獲，並於甲○○身
    上查得乙○○所有之國民身分證、汽、機車駕照、機車保險卡及現金二百七十元
    等財物。
二、案經高雄市政府警察局楠梓分局報請臺灣高雄地方法院檢察署檢察官偵查起訴。
    理  由
壹、有罪部分︰
一、訊據被告甲○○對於在右揭時地有因工作事宜而與被害人乙○○發生爭吵，並因
    此動手毆打被害人，並在被害人昏迷後，為阻止被害人上台中，而拿走被害人之
    國民身分證、汽、機車駕照、提款卡、行動電話，並持提款卡將帳號內之存款提
    領後，將財物均丟棄之事實，坦承不諱，核與被害人乙○○於本院之指訴相符（
    見本院九十一年四月十九日訊問筆錄），並有客戶歷史檔交易明細查詢表、跨行
    交易查詢、贓物認領保管收據各一紙、照片五張在卷足憑。故本案事證明確，被
    告犯行堪予認定，應予依法論科。
二、核被告甲○○為阻止被害人上台中工作，乃動手將被害人打昏後取其提款卡、行
    動電話、國民身分證離去，並於取款後，將提款卡、行動電話、現金一萬三千元
    等物均丟棄，致妨害被害人權利之行使，係犯刑法第三百零四條第一項之強制罪
    。公訴人認被告係犯同法第三百二十八條第一項之強盜罪，惟被告於客觀上雖有
    以強暴之方法取被害人之國民身分證、汽、機車駕照、中國國際商業銀行提款卡
    、行動電話等財物【另機車鑰匙、保險卡、機車、現金三百元，係被害人先前即
    借予或給予被告使用之事實，業據被告供陳在卷，並經被害人陳稱屬實（見本院
    九十一年四月十九日訊問筆錄、五月三日審判筆錄）】，惟被告所為，僅係為阻
    止被害人領款前往台中，並以行動電話聯絡他人，從事妓女之工作，而妨礙被害
    人行使通訊及處分財產之權利，此由被告於取得財物後，即持提款卡將帳號內之
    存款全部提領，並將現金、提款卡、行動電話均加以丟棄，而未加以使用之事實
    即明，足見被告所為，僅係為妨害被害人行使權利，而非意圖為自己不法之所有
    ，而以強暴之方式取人財物甚明，是公訴人所認尚有未妥，惟其基本社會事實並
    無不同，爰依法變更起訴法條而予審判，附此敘明。爰審酌被告與被害人本係關
    係密切之朋友關係，卻因工作事宜發生口角，而被告為阻止被害人再前往工作，
    竟出手毆打被害人，並在被害人昏迷後取走財物加以丟棄，固有所不是，惟念被
    告本意非惡，僅係思慮欠周，犯後坦承犯行、態度良好，且已賠償被害人所有損
    失，與被害人達成和解，有和解書在卷足憑等一切情狀，量處如主文所示之刑，
    並諭知易科罰金之折算標準，以示懲儆。又被告前未曾受有期徒刑以上刑之宣告
    ，有台灣高等法院被告全國前案紀錄表足憑，其因一時失慮，致罹刑章，犯後深
    具悔意，已與被害人達成和解，經此刑之宣告後，應知警惕，當無再犯之虞，本
    院認前開對其宣告之刑，以暫不執行為適當，併予宣告緩刑二年，以啟自新。
三、公訴意旨另以被告甲○○於上揭時地，持乙○○前開銀行提款卡，至高雄市○○
    路大眾銀行提款機，輸入先前乙○○告知之密碼，使上開金融金構辨識系統對真
    正持卡人之識別陷於錯誤，以此不正方法向自動付款機詐得一萬三千元，因認被
    告所為尚涉犯刑法第三百三十九條之二第一項以不正方法由自動付款設備取得他
    人之物罪等語。惟查：
    (1)按犯罪事實應依證據認定之，無證據不得推定其犯罪事實；不能證明被告犯罪
      或其行為不罰者，應諭知無罪之判決，刑事訴訟法第一百五十四條、第三百零
      一條第一項分別定有明文。又刑法第三百三十九條之二第一項之以不正方法由
      自動付款設備取得他人之物罪，係以行為人係基於為自己或他人不法所有之意
      圖為構成要件，先予敘明。
    (2)訊據被告甲○○雖坦承有持被害人乙○○所有之提款卡，自前開提款機跨行提
      領現金一萬三千元之事實，並有客戶歷史檔交易明細查詢表、跨行交易查詢各
      一紙在卷可證，惟亦陳稱所提得的現金、提款卡均已丟棄，其目的僅係不讓被
      害人乙○○再使用該筆錢，以阻止其上台中從事妓女之工作等情（見本院九十
      一年三月十三日訊問筆錄），而公訴人亦認定被告於提領得該款項後，即將現
      金、提款卡、行動電話等物均丟棄於高雄市愛河中，則以此觀之，被告之所以
      前往領款，既僅係為阻止被害人乙○○再領取現金，以防其再上台中從事妓女
      之工作，且於提領後，亦將之全部加以丟棄，並非欲將該筆款項視為己有之意
，則被告應非基於為自己不法所有之意圖可明，從而，雖被告有擅持被害人所
      有之提款卡前往提款，致使金融金構辨識系統對真正持卡人之識別陷於錯誤，
      而以不正方法向自動付款機取得一萬三千元，惟被告既非本於意圖為自己不法
      之所有，則其所為尚與刑法第三百三十九條之二第一項所規範之構成要件有間
      ，此外，復查無其他積極證據足認被告甲○○有何為自己不法所有之意圖，而
      自自動付款設備取他人之物之犯行，原應為無罪之諭知，然依公訴意旨認此部
      分與前開有罪部分有裁判上一罪之牽連關係，爰不另為無罪之諭知，併此敘明
      。
貳、公訴不受理部分︰
一、公訴意旨另以︰被告甲○○於上揭時地，基於傷害之犯意，出手毆打乙○○頭部
    、臉頰，乙○○因而受有頭部外傷、右顱頂挫傷血腫、臉部左右臉頰、左耳打撲
    挫傷青腫、左耳鳴聽力障礙、左上臂挫傷、頸部扭挫傷等傷害，因認被告涉有刑
    法第二百七十七條第一項之傷害罪嫌。
二、按告訴乃論之罪，告訴人於第一審辯論終結前，得撤回其告訴；又告訴經撤回者
    ，法院應諭知不受理之判決，刑事訴訟法第二百三十八條第一項，及第三百零三
    條第三款定有明文。
三、本件被告因傷害案件，經檢察官提起公訴，認被告係犯刑法第二百七十七條第一
    項之傷害罪罪。依同法第二百八十七條規定須告訴乃論，茲據告訴人乙○○於本
    院審理中，以言詞聲請撤回其告訴，揆諸前開說明，爰為不受理之判決之諭知。
據上論斷，依刑事訴訟法第二百九十九條第一項前段、第三百條、第三百零三條第三
款，刑法第三百零四條第一項、第四十一條第一項、第七十四條第一款，罰金罰鍰提
高標準條例第一條前段、第二條，判決如主文。
中      華      民      國      九十一    年      五      月    十七    日
                                  臺灣高雄地方法院刑事第四庭
                                      法  官  楊  國  祥
右正本證明與原本無異。
如不服本判決，應於判決送達後十日內，向本院提出上訴狀。
                                      書記官  陳  怡  真
中    華    民    國    九十一    年       五      月       十七       日
附錄論罪法條
中華民國刑法第三百零四條
以強暴、脅迫使人行無義務之事或妨害人行使權利者，處三年以下有期徒
刑、拘役或三百元以下罰金。
